【裁判字號】    91,毒抗,776
【裁判日期】    920109
【裁判案由】    聲請觀察勒戒
【裁判全文】
臺灣高等法院臺中分院刑事裁定                    九十一年度毒抗字第七七六號
    抗  告  人
    即  被  告  甲○○  男  四.
右抗告人因違反毒品危害防制條例案件，經檢察官聲觀察勒戒，不服臺灣彰化地方法
院中華民國九十一年九月二十七日第一審裁定（九十一年度毒聲字第二二六八號，聲
請案號：台灣彰化地方法院檢察署，九十一年度偵字第一七八０號、九十一年度聲觀
字第七八六號），提起抗告，本院裁定如左：
    主      文
抗告駁回。
    理      由
一、本件抗告意旨略以：抗告人即被告甲○○（下稱抗告人）於九十一年四月十二日
    至十五日間，並未施用海洛因，僅於九十一年四月十五日十五時二十五分至朋友
    陳勝誌家中聊天。而經警查獲之海洛因及針筒，陳勝誌承認為其所有，難據以認
    定抗告人有施用第一級毒品。抗告人在被查獲期間，即因感冒、咳嗽、鼻塞等毛
    病，經常服用舒安咳藥劑。且抗告人尿液檢驗出可待因數值為八二一之數值，遠
    超過美國臨床化學出版之文獻資料所稱之三百，顯見抗告人係因服用上開藥劑。
    抗告人現仍假釋中，每月均固定向觀護人報到，抗告人如真有施用毒品，無不被
    發現之理。因提出抗告，請撤銷原裁定云云。
二、抗告人之尿液經本院送請法務部調查局鑑定其尿液中驗出嗎啡成分，是否因服用
    可待因藥物所致。經該局檢驗結果，尿液呈嗎啡陽性反應，甲基安非他命呈陰性
    反應。並說明依據檢驗數據，尿液檢驗嗎啡陽性反應，應無可能係因服用含可待
    因成分之感冒藥所致，此有該局九十一年十二月二十七日調科壹字第０九一００
    八二四二五０號檢驗通知書可憑。原審法院以抗告人甲○○於九十一年四月十五
    日或其前三日內之某時點，施用第一級毒品海洛因一次，為警於九十一年四月十
    五日十三時二十五分許，在彰化縣田中鎮○路里○○路○段九十九號查獲之事實
    ，雖抗告人於警訊及偵查時均矢口否認有施用毒品之行為，且辯稱曾服用感冒藥
    水云云，然其為警查獲所採尿液經送驗及複驗結果，均呈嗎啡陽性反應，有彰化
    縣衛生局煙毒尿液檢驗成績書及詮昕科技股份有限公司濫用藥物尿液檢驗報告書
    各一紙附卷可稽，且依據法務部調查局九十年八月二十三日（九十）陸（一）字
    第九００五四二六四號函文所示：「根據美國臨床化學協會出版之文獻資料，每
    毫升尿液中總可待因含量大於三００ｎｇ，且嗎啡與可待因含量比小於二比一，
    研判應係服用可待因所致」，惟抗告人尿液經檢驗出閾值濃度，嗎啡數值大於一
    ００００ｎｇ／ｍ、可待因數值為八二一ｎｇ／ｍｌ，其可待因含量雖大於三０
    ０ｎｇ／ｍｌ，然嗎啡與可待因含量比並未小於二比一，亦即可待因含量並未遠
    大於嗎啡之含量，故根據前揭法務部調查局函示標準研判，抗告人尿液呈毒品嗎
    啡陽性反應顯非服用藥物所致，認抗告人所辯不足採信，其施用毒品海洛因之犯
    行應堪予認定，依檢察官之聲請，適用毒品危害防制條例第二十條第一項及觀察
    勒戒處分執行條例第三條第一項規定，裁定將抗告人送勒戒處所觀察、勒戒，於
    法要無不合。抗告人仍執前詞抗告，為無理由，應予駁回。
三、據上論斷，應依刑事訴訟法第四百十二條，裁定如主文。
中      華      民      國      九十二     年     一      月     九     日
                                臺灣高等法院臺中分院刑事第九庭
                                      審判長法  官  陳  筱  珮
                                            法  官  康  應  龍
                                            法  官  趙  春  碧
右正本證明與原本無異。
不得再抗告。
                                            書記官  陳  文  琴
中      華      民      國      九十二     年     一      月     十     日
                                                                        Ｒ


司法院資訊處製作；財團法人民間司法改革基金會備份。
